臺灣高等法院刑事判決
111年度上訴字第1226號
上  訴  人  
即  被  告  林得勝


選任辯護人  王一澊律師（法扶律師）
上  訴  人  
即  被  告  蘇勇吉





指定辯護人  本院公設辯護人王永炫
上列上訴人即被告等因違反毒品危害防制條例案件，不服臺灣新
竹地方法院110年度訴字第362號，中華民國110年9月14日、111
年1月18日第一審判決（起訴案號：臺灣新竹地方檢察署110年度
偵字第2645號），提起上訴，本院判決如下：
    主  文
上訴駁回。
    事  實
一、甲○○、乙○○均知悉甲基安非他命係毒品危害防制條例所規定
    之第二級毒品，不得販賣、持有，竟共同意圖營利，基於販
    賣第二級毒品甲基安非他命之犯意聯絡，由甲○○提供乙○○甲
    基安非他命貨源，再由乙○○以其所持用搭配門號0000000000
    號之手機，於民國110年2月間某日，透過LINE BAND通訊軟
    體之「執想長長久久，波波回報區」群組，以「新竹170/50
    蘇小吉」之暱稱（起訴書及原判決均誤載暱稱為「執想長長
    久久，波波回報區」），刊登內容為「新竹優質糖售 私」
    等毒品交易廣告，藉此方式招攬購毒者。適有員警於110年2
    月18日執行網路巡邏時，見上開毒品交易廣告，遂佯裝買家
    與乙○○聯繫，雙方於同日晚間8時24分許（原判決誤載該時
    間為約定之交易時間，起訴書則誤載約定之交易時間為同日
    下午5時許），以通訊軟體LINE約定在新竹市榮民之家附近
    見面，並以新臺幣（下同）7,000元交易甲基安非他命2公克
    （起訴書及原判決均誤載為2小包）。嗣員警依約抵達後，
    乙○○復騎乘機車帶同員警至甲○○位於新竹市○區○○路000號之
    住處，並將放置在該住處電燈座內之甲基安非他命2包（驗
    前合計毛重2.4公克，驗餘合計毛重2.392公克）交付員警，
    員警則將現金7,000元交給乙○○，乙○○再轉交在場之甲○○，
    其後員警即當場表明身分，並於同日晚間10時15分許當場逮
    捕甲○○、乙○○，並扣得上開手機、甲基安非他命2包等物（
    惟7,000元現金甲○○已交還員警），始因而查獲上情。
二、案經新北市政府警察局新莊分局報請臺灣新竹地方檢察署  
    檢察官偵查起訴。
    理  由
壹、證據能力方面
一、按被告以外之人於審判外之言詞或書面陳述，除法律有規定
    者外，不得作為證據，刑事訴訟法第159條第1項固定有明文
    ；惟被告以外之人於審判外之陳述，雖不符同法第159條之1
    至第159條之4之規定，而經當事人於審判程序同意作為證據
    ，法院審酌該言詞陳述或書面陳述作成時之情況，認為適當
    者，亦得為證據，同法第159條之5第1項亦定有明文。又按
    被告於第二審經合法傳喚無正當理由不到庭者，得不待其陳
    述逕行判決，刑事訴訟法第371條規定甚詳，此係因被告已
    於第一審程序到庭陳述，並針對事實及法律為辯論，應認已
    相當程度保障被告到庭行使訴訟權。倘被告於第二審經合法
    傳喚，竟無正當理由而不到庭，為避免訴訟程序延宕，期能
    符合訴訟經濟之要求，並兼顧被告訴訟權之保障，應解為被
    告係放棄在第二審程序中為與第一審相異之主張，而默示同
    意於第二審程序中，逕引用其在第一審所為相同之事實及法
    律主張。經查，本判決所引用之被告以外之人於審判外之陳
    述，固均屬傳聞證據，惟被告甲○○、乙○○及渠等之原審辯護
    人於原審就前揭審判外陳述均表示同意具有證據能力（見原
    審卷第86頁），嗣被告2人於本院審判時經合法傳喚無正當
    理由皆未到庭，致未對證據能力表示意見，自應引用渠等在
    原審所為關於證據能力之主張；而辯護人、檢察官則表示上
    開證據均有證據能力（見本院卷第152至153頁）。本院審酌
    上開證據製作時之情況，尚查無違法不當及證明力明顯過低
    之瑕疵，亦認為以之作為證據應屬適當，爰逕依刑事訴訟法
    第159條之5第1項規定，認前揭證據均例外有證據能力。
二、本判決所引用之其餘文書證據及證物，並無證據證明係公務
    員違背法定程序所取得，亦無顯有不可信之情況，且經本院
    於審理期日合法調查，該等證據自得作為本案裁判之資料。
貳、實體方面
一、認定犯罪事實所憑證據及理由　　
  ㈠查甲基安非他命（Methamphetamine）及安非他命（Amphetam
    ine）均屬安非他命類之中樞神經興奮劑，俱為毒品危害防
    制條例第2條第2項第2款所規定之第二級安非他命類毒品，
    且安非他命及甲基安非他命之俗名通常混用，而一般用語之
    習慣，亦未詳加區分安非他命與甲基安非他命。惟安非他命
    在國內取得不易，施用情形較少，目前國內緝獲之白色結晶
    或粉末狀安非他命毒品，其成分多為甲基安非他命，安非他
    命則較為少見，此經行政院衛生署管制藥品管理局（現改制
    為衛生福利部食品藥物管理署）以93年11月2日管檢字第093
    0010499號函示在案，然大多數毒品接觸者及一般民眾對此
    二者未予精準區辨，致詞語表達上多習以「安非他命」兼稱
    之，佐以被告2人所販賣之扣案毒品，經送鑑定結果，亦確
    係檢出甲基安非他命之成分（詳見下述），即更見其明，因
    此本院認被告2人於警詢、偵訊時所陳稱之「安非他命」，
    應均係「甲基安非他命」之誤，合先敘明。　　
　㈡上揭犯罪事實，業據被告甲○○、乙○○於偵訊、原審審理時均
    坦承不諱（見偵卷第84頁至第85頁反面、第88頁反面至第89
    頁、第96頁至第97頁反面、原審卷第85、118、121至122、2
    90頁），且有員警職務報告、被告乙○○手機之LINE BAND及L
    INE之對話截圖、LINE BAND及LINE之語音對話譯文、現場錄
    音譯文、現場及扣案毒品之採證照片、新北市政府警察局新
    莊分局搜索扣押筆錄、扣押物品目錄表等件在卷可稽（見偵
    卷第25至27頁、第35頁至第40頁反面、第42至50頁）。又扣
    案之白色透明結晶2包經送台灣尖端先進生技醫藥股份有限
    公司鑑定結果，確含甲基安非他命成分（驗前合計毛重2.4
    公克，驗餘合計毛重2.392公克），此有該公司毒品原物鑑
    定實驗室於110年4月7日出具之毒品證物鑑定分析報告在卷
    可憑（見偵卷第53頁）。此外，復有前揭毒品、手機扣案可
    資佐證。　　
　㈢按販賣毒品係違法行為，非可公然為之，且毒品可任意分裝
    、增減份量、調整純度，其價格並隨時依交易雙方之關係、
    資力、需求量、對行情之認知、來源是否充裕、查緝是否嚴
    緊、購買者被查獲時供出來源之風險評估等因素而變動，既
    無公定價格，亦無法一概而論；因而販賣之利得，除經坦承
    犯行，或帳冊價量均臻明確外，委難察得實情。然衡以毒品
    價格昂貴且不易取得，其販賣行為涉及重罪，並為治安機關
    所嚴加查緝，若販賣毒品之人無利可圖，應無冒著被查獲之
    風險而平白攜帶毒品往返送交他人、自曝於險之理，故販賣
    毒品之人有從中賺取價差或量差而牟利之意圖及事實，應屬
    合理認定（最高法院107年度台上字第140號判決意旨參照）
    。稽以被告甲○○於原審羈押訊問時亦供稱：我跟上游拿甲基
    安非他命1公克2,500元，乙○○說1公克要賣3,500元等語（見
    原審他字卷第84頁）。足見被告2人於本件販毒確有從中賺
    取價差而牟利之意圖，渠等主觀上應有營利意圖，至屬灼然
    。
  ㈣綜上所述，足徵被告2人任意性之自白核與事實相符，自堪採
    信。是以本件事證已臻明確，被告2人之犯行均堪認定。
二、論罪之說明
　㈠被告之罪名：
　　查甲基安非他命係屬毒品危害防制條例第2條第2項第2款所
    規定之第二級毒品，故核被告2人所為，均係犯毒品危害防
    制條例第4條第6項、第2項之販賣第二級毒品未遂罪。
　㈡共同正犯：　
　　被告2人就本件犯行有犯意聯絡及行為分擔，均為共同正犯
    。　　
　㈢法規競合：
　　行為人持有毒品之目的，既在於販賣，不論係出於原始持有
    之目的，抑或初非以營利之目的而持有，嗣變更犯意，意圖
    販賣繼續持有，均與意圖販賣而持有毒品罪之要件該當，且
    與販賣罪有法條競合之適用，並擇販賣罪處罰，該意圖販賣
    而持有僅不另論罪而已，並非不處罰。此觀販賣、運輸、轉
    讓、施用毒品，其持有之低度行為均為販賣等高度行為所吸
    收，不另論罪，為實務上確信之見解，意圖販賣而持有毒品
    罪，基本行為仍係持有，意圖販賣為加重要件，與販賣罪競
    合時，難認應排除上開法條競合之適用（最高法院101年度
    第10次刑事庭會議決議意旨參照）。是被告2人意圖販賣而
    持有第二級毒品之低度行為，應為渠等販賣第二級毒品未遂
    之高度行為所吸收，不另論罪。　
　㈣刑之加重：　
　　司法院釋字第775號解釋意旨，係闡釋行為人雖符合刑法第4
    7條第1項累犯規定之要件，法院仍應依個案犯罪情節，具體
    審酌行為人犯罪之一切情狀暨所應負擔之罪責，以裁量應否
    依累犯加重之規定加重其刑。例如原應量處最低法定刑，於
    其所犯之罪不符合刑法第59條所定酌減其刑要件之情形，若
    依累犯之規定加重其最低本刑，致行為人被量處超過其所犯
    之罪之法定最低本刑，將使其所承受之刑罰超逾其所應負擔
    之罪責，而違背憲法比例及罪刑相當原則者，法院應裁量是
    否依累犯加重之規定加重其法定最低本刑（最高法院110年
    度台上字第2017號判決意旨參照）。經查，被告乙○○前因施
    用毒品案件，經原審法院以108年度竹東簡字第204號判決判
    處有期徒刑3月確定；又因詐欺案件，經原審法院以108年度
    金訴字第186號判決判處有期徒刑3月確定。上開2案復經原
    審法院以109年度聲字第1626號裁定定應執行有期徒刑5月確
    定，並於110年1月18日執行完畢出監，此有本院被告前案紀
    錄表附卷可按，其受有期徒刑執行完畢，於5年以內故意再
    犯本件最重本刑為有期徒刑以上之罪，為累犯。本院審酌被
    告乙○○前已有施用毒品之前案紀錄，其於前案入監執行完畢
    後，僅約1個月即再犯本件犯行，且非僅未能與毒品劃清界
    線，反無視法律嚴厲禁制，由施用毒品者躍為販賣毒品者，
    而為罪質更重之本案販毒犯行，足徵其並未真正悛悔改過，
    刑罰反應力確屬薄弱，而以本件犯罪情節而言，亦具相當惡
    性，酌量加重其刑，不致使其所承受之刑罰超過其所應負擔
    之罪責。從而，自應酌量加重其刑，延長矯正期間，將有助
    其之再社會化，亦符合憲法罪刑相當原則之要求，爰依刑法
    第47條第1項規定，加重其刑（惟法定本刑為無期徒刑部分
    ，依法不得加重）。　
  ㈤刑之減輕：
　⒈被告2人雖已著手販賣第二級毒品，但佯為買家之警方並無實
    際買受毒品之真意，事實上不能真正完成買賣，故被告2人
    所為僅止於販賣毒品未遂之程度，為未遂犯，爰依刑法第25
    條第2項規定，均按既遂犯之刑減輕之。
　⒉按毒品危害防制條例第17條第2項規定：「犯第4條至第8條之
    罪於偵查及歷次審判中均自白者，減輕其刑」，係為鼓勵是
    類犯罪行為人自白、悔過，並期訴訟經濟、節約司法資源而
    設，故此所謂「自白」，應係指對自己之犯罪事實全部或主
    要部分為肯定供述之意。經查，被告2人於偵訊、原審審理
    時對於本件犯罪事實均坦承不諱。又渠等於本院審理時均未
    到庭，以致未能當庭就自白與否為陳述，然審以被告甲○○提
    出之上訴理由狀固就其犯行有所爭執（見本院卷第53頁），
    但其嗣委由辯護人所提出之上訴理由狀，則改為主張其因自
    白而仍有毒品危害防制條例第17條第2項自白減輕規定之適
    用，並僅上訴爭執另有同條例第17條第1項供出毒品來源減
    刑及刑法第59條酌減規定之適用，有該上訴理由狀、本院公
    務電話查詢紀錄表在卷可按（見本院卷第57至61、189頁）
    ，足見被告甲○○應已無爭執犯罪成立之意思，而僅上訴爭執
    前述減刑規定之適用；另被告乙○○則未提起上訴，而係由原
    審辯護人為其利益代理上訴。觀諸原審辯護人所提之上訴理
    由狀（見本院卷第31至43頁），亦僅爭執被告乙○○應有刑法
    第59條酌減規定之適用，同未就犯罪之成立有所爭執。足見
    被告2人於本院審理時雖均未到庭，遂未就渠等自白與否有
    所陳述，但渠等既於偵訊及原審審理時皆已自白在卷，且上
    訴亦均未爭執犯罪事實之成立，此實與渠等於本院審理時自
    白之效果無異，仍可使本案之刑事訴訟程序儘早確定，符合
    毒品危害防制條例第17條第2項自白減刑規定之規範目的（
    本條項立法理由參照），自應對本條項規定採目的性擴張之
    解釋方法，認被告2人仍應有本條項減刑之適用，以符立法
    本旨，爰依本條項規定，對被告2人均減輕其刑。　　
　㈥刑之加減的順序：
  ⒈被告甲○○所犯販賣第二級毒品未遂犯行，有刑法第25條第2項
    、毒品危害防制條例第17條第2項減輕其刑之適用，依刑法
    第70條規定，應遞減其刑。
　⒉被告乙○○所犯販賣第二級毒品未遂犯行，則有上開累犯加重
    其刑及刑法第25條第2項、毒品危害防制條例第17條第2項減
    輕其刑之適用，依刑法第71條第1項、第70條規定，應先加
    而後遞減之（惟法定本刑為無期徒刑部分，依法不得加重）
    。　
　㈦其他無減刑規定適用之說明：　
　⒈本件並無毒品危害防制條例第17條第1項減免其刑之適用：
　　按毒品危害防制條例第17條第1項規定：「犯第4條至第8條
    、第10條或第11條之罪，供出毒品來源，因而查獲其他正犯
    或共犯者，減輕或免除其刑」。所稱「供出毒品來源，因而
    查獲其他正犯或共犯」，須被告翔實供出與其犯罪有關之本
    案毒品來源的具體事證，因而使警方或偵查犯罪機關知悉其
    他正犯或共犯，據以查獲其人、其犯行的結果，二者兼備並
    有因果關係，始能獲上述減、免其刑之典（最高法院110年
    度台上字第5173號判決意旨參照）。被告甲○○上訴意旨略以
    ：被告於他案執行中，已向臺灣新竹地方檢察署（下稱新竹
    地檢署）檢察官檢舉其於本案所販賣毒品之上游為傅招賢，
    如因此查獲該上游，亦請依毒品危害防制條例第17條第1項
    減輕其刑云云。惟查，經本院向新竹地檢署函詢有無因被告
    供出毒品來源傅招賢而查獲之情形，該署函覆略以：並未有
    因被告供出毒品上游而查獲之情形等語，有該署111年5月23
    日竹檢介智110偵1725字第1119018988號函在卷為憑（見本
    院卷第183頁），足見並無因被告甲○○之供述毒品來源而「
    查獲」其人、其犯行之情形，即無適用毒品危害防制條例第
    17條第1項規定減免其刑之餘地。故被告甲○○上訴意旨請求
    依該規定減輕其刑云云，自無足取。
　⒉本件並無刑法第59條減輕其刑之適用：　
　  ⑴被告甲○○上訴意旨復略以：被告甲○○販毒之數量僅約2公克
      ，尚屬非鉅，所得價金亦僅微薄之7,000元，犯罪情節非
      深，其危害、惡性難與長期、大量並藉此賺取暴利之販毒
      者相提並論，且本案毒品並未流出市面造成他人重大之危
      害，是其犯行即令已依毒品危害防制條例第17條第2項、
      刑法第25條第2項規定減刑，仍有情輕法重之憾，足堪憫
      恕，爰請依刑法第59條規定減輕其刑云云。
　　⑵被告乙○○上訴意旨則略以：被告乙○○患有恐慌症、精神官
      能性憂鬱症等精神疾病，容易受人誘導、指示，形成犯罪
      之被利用者、人頭或工具。且販毒案件是否有刑法第59條
      之適用，應按交易金額、數量及次數為區分，故實務上不
      乏因販毒數量、金額較為輕微之故而依刑法第59條減刑之
      判決，而本件販毒之數量、金額相較更為輕微，亦應同有
      刑法第59條減刑規定之適用。爰請斟酌上情，並考量被告
      乙○○家境清苦，依刑法第59條規定減輕其刑云云。
　　⑶按刑法第59條之酌量減輕其刑，必須犯罪另有特殊之原因
      與環境，在客觀上足以引起一般同情，認為即使予以宣告
      法定最低度刑期尤嫌過重者，始有其適用。所謂法定最低
      度刑，固包括法定最低本刑，惟遇有其他法定減輕事由者
      ，則係指適用其他法定減輕事由減輕後之最低度刑而言。
      倘被告別有其他法定減輕事由者，應先適用法定減輕事由
      減輕其刑後，猶認其犯罪之情狀顯可憫恕，即使科以該減
      輕後之最低度刑仍嫌過重者，始得適用刑法第59條酌量減
      輕其刑（最高法院110年度台上字第5648號判決意旨參照
      ）。
　  ⑷查被告2人所為販毒犯行，均業已適用刑法第25條第2項、
      毒品危害防制條例第17條第2項規定減輕其刑，相較原本
      之法定刑，已減輕甚多（按：法定最低本刑為有期徒刑10
      年，經遞減其刑後，法定最低度刑為有期徒刑2年6月〈被
      告乙○○因尚須依累犯規定加重其刑，故法定最低度刑則應
      逾有期徒刑2年6月〉，原審亦僅量處被告甲○○有期徒刑2年
      6月，量處被告乙○○有期徒刑2年7月），已無情輕法重之
      憾。再者，衡酌被告2人無視政府反毒政策及宣導，仍意
      圖牟利而透過網路通訊軟體販賣第二級毒品甲基安非他命
      ，對於毒品施用來源之提供大有助益，危害他人及社會、
      國家法益，為害之鉅，當非個人一己生命、身體法益所可
      比擬。酌以被告甲○○於本件犯罪過程中係負責提供毒品、
      先行保管價金，被告乙○○則屬起意販賣、積極尋找毒品來
      源之人，渠等獲得相同分潤，此經渠等分別供明在卷（見
      偵卷第14頁反面、第84頁反面、第88頁反面至第89頁），
      足見被告2人皆為本件犯罪參與核心，並非邊緣角色，渠
      等主觀惡性及客觀情節仍屬非輕，復考量被告2人均值中
      壯，不思依循正軌獲取所需，渠等販賣毒品之作為，相較
      於安分守己正當工作者，顯無法引起一般人之同情或憫恕
      。至被告乙○○上訴意旨所舉其他判決，本無拘束本院之效
      力，且不同個案之犯罪具體情節未必相同，是否適用上揭
      減刑規定自屬有別，亦難比附援引。因此，綜觀被告2人
      之犯罪情節，實難認屬輕微，洵應嚴厲規範，縱渠等上開
      所執小額零星販售、精神疾患等情詞非虛，亦非特殊之原
      因或堅強事由，而在客觀上足以引起一般同情，自無再依
      刑法第59條規定減輕其刑之餘地。是以，被告2人上訴意
      旨徒執前詞，請求依刑法第59條規定減輕其刑云云，亦核
      無足取。
三、上訴駁回之理由　　
  ㈠原審經詳細調查後，基於相同見解，以被告2人犯罪之事證明
    確，因而適用毒品危害防制條例第4條第6項、第2項、第17
    條第2項、刑法第11條、第28條、第25條第2項之規定，並審
    酌被告2人著手販賣第二級毒品未遂，不僅助長施用毒品之
    惡習，且危害國民身心健康及社會風氣，另對於治安亦有負
    面影響，所為誠屬不該。惟念及渠等坦承犯行不諱，態度尚
    佳，亦未能成功交易，尚未產生具體實害，兼衡渠等販賣毒
    品之數量、價金、被告甲○○於原審審理時自陳教育程度為國
    中畢業、已婚、有4名子女（3名為未成年）、案發時從事二
    手買賣、與家人同住、經濟狀況勉持之生活狀況（見原審卷
    第294頁）；被告乙○○於原審審理時自陳教育程度為國中肄
    業、離婚、有兩名未成年子女均由前妻扶養、案發迄今與父
    親同住、偶爾打臨工、經濟狀況欠佳之生活狀況（見原審卷
    第122頁）等一切情狀，酌情量處被告甲○○有期徒刑2年6月
    ，量處被告乙○○有期徒刑2年7月；且就沒收部分說明：①扣
    案之前揭甲基安非他命2包，為本件供販賣之第二級毒品，
    爰依毒品危害防制條例第18條第1項前段沒收銷燬之；而盛
    裝上開毒品之外包裝，以現今所採行之鑑驗方式，包裝袋仍
    會殘留微量毒品而無法將之完全析離，自應併予宣告沒收；
    至因鑑驗而用罄部分，業已滅失，爰不另宣告沒收。②扣案
    之前揭手機為被告乙○○所有，復為本件販賣毒品犯罪之用，
    業據被告乙○○坦認在卷（見偵卷第13頁反面），應依毒品危
    害防制條例第19條第1項之規定宣告沒收。③警方所扣得之其
    餘扣案物，綜觀本案卷證，查無與本案之關聯性，故不予宣
    告沒收等旨。經核原審認定事實及適用法律均無不合，量刑
    及沒收之諭知亦屬妥適。至警方另外所扣得之甲基安非他命
    1包（驗前淨重0.212公克，驗餘淨重0.207公克），係被告
    甲○○所有供己施用之毒品，與其為共同實行本件販毒，乃於
    案發當日另向毒品上游所購之前揭甲基安非他命2包並無關
    聯，此據被告甲○○於偵訊時供明在卷（見偵卷第88頁反面）
    ，故上開甲基安非他命1包自無從併予宣告沒收銷燬。原判
    決以該甲基安非他命1包係作為被告甲○○施用毒品另案之證
    據為由，因而不予宣告沒收，固有微疵，然不予宣告沒收之
    結論並無二致，對判決結果尚不生影響，屬於無害瑕疵，自
    不構成撤銷之理由，仍應予以維持，併此敘明。
　㈡被告甲○○上訴意旨復略以：其家庭正常，且到案後已反省自
    身過往非行，坦承本案犯行，且其為表現犯後悔過之誠意，
    已盡力配合查緝毒品上游，並於他案執行中向新竹地檢署檢
    察官檢舉其毒品來源為傅招賢，雖尚未查獲，但可從其舉發
    行為，足認其犯後態度良好。爰請參酌刑法第57條所列各款
    事由，對其從輕量刑云云。　　　
　㈢按量刑係法院就繫屬個案犯罪之整體評價，為事實審法院得
    依職權自由裁量之事項，故判斷量刑當否之準據，應就判決
    為整體觀察及綜合考量，不可摭拾其中片段予以評斷，苟已
    以行為人之責任為基礎，斟酌刑法第57條各款所列情狀，在
    法定刑度內，酌量科刑，無偏執一端，致明顯失出失入情形
    ，即不得任意指為違法（最高法院110年度台上字第6170號
    判決意旨參照）。本院審酌原判決就被告甲○○之犯罪情節及
    科刑部分之量刑基礎，已於理由欄內具體說明，業見前述，
    顯已斟酌其坦承犯行之犯後態度等之刑法第57條各款事由，
    係以行為人責任為基礎，兼顧對被告甲○○有利與不利之科刑
    資料，既未逾越法定範圍，亦無違背公平正義之精神，客觀
    上不生量刑畸重或有所失入之裁量權濫用，核與罪刑相當原
    則無悖，自不得再任意指摘或摭拾其中之片段而指稱原判決
    量刑有所不當或違法。況原審僅量處被告甲○○有期徒刑2年6
    月，已屬依法減輕後之法定最低度刑，對被告甲○○至為寬厚
    ，縱仍與其主觀上之期待有所落差，仍難指原審量刑有何違
    誤。從而，被告甲○○上訴請求從輕量刑云云，洵非可採。　
    　　　
　㈣綜上所述，被告2人上訴均請求依刑法第59條酌減其刑，且被
    告甲○○並請求依毒品危害防制條例第17條第1項減輕其刑，
    暨請求再從輕量刑，俱非可採，業見前述，是渠等上訴皆無
    理由，應予駁回。
參、被告2人經合法傳喚，無正當理由未於審理期日到庭，有本
    院送達證書、公示送達裁定、公示送達證書、新竹市東區、
    北區區公所函、在監在押全國紀錄表等件在卷足憑，爰依刑
    事訴訟法第371條之規定，不待渠等陳述逕行判決。
據上論斷，應依刑事訴訟法第371條、第368條，判決如主文。
本案經檢察官周文如提起公訴，由檢察官邱美育到庭執行職務。
中　　華　　民　　國　　111 　年　　7 　　月　　13　　日
　　　　　　　　　刑事第九庭  審判長法　官  潘翠雪
　　　　　　　　　　　　　　　　　  法　官  陳俞婷
　　　　　　　　　　　　　　　　　  法　官  陳信旗
以上正本證明與原本無異。
如不服本判決，應於收受送達後20日內向本院提出上訴書狀，其
未敘述上訴之理由者並得於提起上訴後20日內向本院補提理由書
（均須按他造當事人之人數附繕本）「切勿逕送上級法院」。
                                    書記官  董佳貞
中　　華　　民　　國　　111 　年　　7 　　月　　13　　日
附錄法條全文：　　　 
毒品危害防制條例第4條
    製造、運輸、販賣第一級毒品者，處死刑或無期徒刑；處無
    期徒刑者，得併科新臺幣三千萬元以下罰金。
　　製造、運輸、販賣第二級毒品者，處無期徒刑或十年以上有
    期徒刑，得併科新臺幣一千五百萬元以下罰金。
　　製造、運輸、販賣第三級毒品者，處七年以上有期徒刑，得
    併科新臺幣一千萬元以下罰金。
　　製造、運輸、販賣第四級毒品者，處五年以上十二年以下有
    期徒刑，得併科新臺幣五百萬元以下罰金。
　　製造、運輸、販賣專供製造或施用毒品之器具者，處一年以
    上七年以下有期徒刑，得併科新臺幣一百五十萬元以下罰金
    。
　　前五項之未遂犯罰之。